【裁判字號】    92,交聲更,28
【裁判日期】    920521
【裁判案由】    違反道路交通管理處罰條例聲明異議
【裁判全文】
臺灣臺北地方法院交通事件裁定                    九十二年度交聲更字第二八號
    異  議  人
    即受處分人  甲○○
右列異議人即受處分人因違反道路交通管理處罰條例案件，對於臺北市交通事件裁決
所中華民國九十二年一月三十日所為之處分（原處分案號：北市裁三字第裁二二－Ａ
00000000號、北市裁三字第裁二二－Ａ00000000號、北市裁三字第
駕裁二二－Ａ00000000號），聲明異議，經本院於九十二年三月十一日以九
十二年度交聲字第三一０號裁定異議駁回後，受處分人提起抗告，經台灣高等法院於
九十二年四月十四日以九十二年度交抗字第三五一號裁定發回本院更為裁定，本院裁
定如左：
    主  文
異議均駁回。
    理  由
一、按汽車駕駛人，行車速度，超過規定之最高時速者，處新臺幣（下同）一千二百
    元以上二千四百元以下罰鍰，道路交通管理處罰條例第四十條第一項定有明文，
    而汽車駕駛人駕駛汽車違反道路交通管理處罰條例第四十條第一項規定者，除應
    依該條所規定之罰鍰處罰外，並予記違規點數一點，道路交通管理處罰條例第六
    十三條第一項第一款亦定有明文。又汽車駕駛人在道路超速行駛，為警當場攔停
    者，處罰機關固應對汽車之駕駛人為處罰，惟若舉發機關並非當場對該部汽車攔
    停，而係依違反道路交通管理處罰條例第七條之二第一項第六款規定，以科學儀
    器取得違規證據資料（如照相機或測速器）逕行舉發者，此際舉發機關只能依上
    開處罰條例第七條之二第二項規定於查明汽車所有人姓名或名稱、住址後，掣單
    舉發處罰之，而如經舉發之汽車所有人在舉發通知單之應到案日期前到案，並告
    知處罰機關該名超速駕駛之汽車違規駕駛人姓名、身分證統一編號及住址者，處
    罰機關應即依違反道路交通管理事件統一裁罰基準及處理細則第二十四條規定處
    罰該名違規駕駛人。
二、本件異議人即受處分人甲○○駕駛車號ＢＰ—六七０八號自用小客車，分別於九
    十一年九月二十六日廿二時四十一分、十月十日二十二時三十八分及十月十四日
    二十三三時十七分，在台北市○○○路高架橋道民族東路上方限速時速六十公里
    路段，各以時速七十七公里、七十二公里、七十八公里之速度超速行駛，分別經
    台北市政府警察局中山分局依違反道路交通管理處罰條例第四十條第一項、第六
    十三條第一項第一款等規定，掣發台北市政府警察局九十一年十月八日北市警交
    大字第Ａ00000000號、九十一年十月二十五日北市警交大字第Ａ000
    00000號及九十一年十一月五日北市警交大字第Ａ00000000號舉發
    違反道路交通管理事件通知單予以舉發，經原處分機關請舉發機關調查結果，仍
    認受處分人有前開違規行為，原處分機關乃依前揭道路交通管理處罰條例第四十
    條第一項、第六十三條第一項第一款及違反道路交通管理事件統一裁罰基準表等
    規定，於九十二年一月三十日分別以北市裁三字第裁二二—Ａ00000000
    號、北市裁三字第裁二二—Ａ00000000號及北市裁三字第駕裁二二—Ａ
    00000000號裁決書各裁處一千七百元（共五千一百元）罰緩，並各記違
    規點數一點（共三點）。
三、受處分人聲明異議意旨陳稱其開車一向規規矩矩，從不超車、超速，且質疑測速
    照相儀器有問題，為中古貨亦未經過檢驗云云。然查：受處分人係於九十二年二
    月十日收受上開三件處分書，其於九十二年二月二十四日即提起本件異議，並未
    逾法定異議期間，核先敘明。次查受處分人於右揭時地先後三次駕駛上開自用小
    客車超速行駛之違規事實，有違規照片三幀在卷可憑，並經原舉發機關即台北市
    政府警察局中山分局於九十一年十一月二十日以北市警中分交字第九一六六一五
    三七００號函說明：「查道路交通管理處罰條例修正後，市區道路時速如無特別
    規定者，快慢車道不得逾五十公里（由原四十公里提高十公里），有特別規定者
    ，仍依其規定速限行駛，本案採證地點前設有一面速限六十公里之標誌，台端駕
    駛車輛應依上述規定速限行駛，此速限標誌並不受放寬標準之影響，違規事實明
    確，且本分局所使用之儀器每年均經過檢定合格。」明確，受處分人係領有駕駛
    執照之人，應知為維護道路交通安全應依交通標誌指示駕車；況交通警察掣單舉
    發違反道路交通管理處罰條例所列之違規事實，本質上為行政處分，係公務員基
    於職務上之權力，依法就特定之具體事件所為之具公法上效果之單方面行政行為
    ，基於公務員為公法上行為具有公信力之原則，該行政行為當可被推定為真正，
    其據以依法處分之事實認定亦為正確無誤；本件舉發單位依道路交通管理處罰條
    例第七條之二第一項第六款規定，以科學儀器即路邊電腦雷達自動照相測速器照
    相取得違規證據資料，即得逕行舉發，受處分人空言辯稱測速器有問題，其未超
    速云云，要屬事後卸責之詞，不足採信。本件事證明確，受處分人之右揭三次違
    規行為，堪以認定。
四、綜上所述，受處分人確有於右揭時地駕駛上開自用小客車超速行駛之三次違規行
    為，從而，原處分機關依前揭道路交通管理處罰條例第四十條第一項、第六十三
    條第一項第一款及違反道路交通管理事件統一裁罰基準表等規定，於九十二年一
    月三十日分別以北市裁三字第裁二二—Ａ00000000號、北市裁三字第裁
    二二—Ａ00000000號及北市裁三字第駕裁二二—Ａ00000000號
    裁決書各裁處一千七百元（共五千一百元）罰緩，並各記違規點數一點（共三點
    ），核無違誤，本件受處分人之異議皆無理由，應將其異議均予駁回。
據上論斷，應依道路交通案件處理辦法第十九條，裁定如主文。
中      華      民      國    九十二    年      五      月    二十一    日
                                    臺灣臺北地方法院交通法庭
                                        法  官  黃  雅  芬
右正本證明與原本無異。
如不服本裁定，應於送達後五日內向本院提出抗告狀。
                                        書記官  楊  麗  娟
中      華      民      國    九十二    年      五      月    二十三    日


司法院資訊處製作；財團法人民間司法改革基金會備份。
